【裁判字號】    99,訴,1369
【裁判日期】    991013
【裁判案由】    妨害性自主罪
【裁判全文】
臺灣臺北地方法院刑事判決              99年度訴字第1369號
公  訴  人  臺灣臺北地方法院檢察署檢察官
被      告  甲○○
選任辯護人  黃育勳律師
上列被告因妨害性自主罪案件，經檢察官提起公訴（99年度偵字
第9409號），被告於準備程序進行中為有罪之陳述，經本院合議
庭裁定由受命法官獨任進行簡式審判程序後，本院判決如下：
    主    文
甲○○對於女子以強暴之方法，而為猥褻之行為，累犯，處有期
徒刑捌月。
    事    實
一、甲○○前曾於民國91年間因妨害性自主案件，經本院於92年
    8 月29日以92年度訴字第189號判決判處有期徒刑3年確定，
    並令接受治療3 年，於95年11月4 日縮刑期滿執行完畢。猶
    不知悔改，於99年3 月16日凌晨1 時許，騎乘車牌號碼：BJ
    E －856 號重型機車，行經臺北市○○區○○路巷道時（詳
    細地點詳卷），見成年之A 女（代號00000000號，姓名年籍
    詳卷）正在該處停放機車，認有機可乘，為滿足自己性慾，
    竟萌生強制猥褻之犯意，將其所騎乘之前開機車停放於附近
    ，並以抹布遮蓋車牌後，隨即步行靠近A 女，自A 女背後，
    以雙手抱住A 女，並伸手撫摸A 女胸部，A 女察覺有異，即
    以手肘往後頂開，欲為掙脫，甲○○仍不顧A 女之掙扎反抗
    ，接續伸手撫摸A 女下體，而以此強暴之方式猥褻A 女得逞
    。
二、案經A 女訴請臺北市政府警察局信義分局移送臺灣臺北地方
    法院檢察署檢察官偵查起訴。
    理    由
一、按刑事訴訟法第273 條之1 規定除被告所犯為死刑、無期徒
    刑、最輕本刑為3 年以上有期徒刑之罪、或高等法院管轄第
    一審案件者外，於審判期日前之程序進行中，被告先就被訴
    事實為有罪之陳述時，審判長得告知被告簡式審判程序之旨
    ，並聽取當事人、代理人、辯護人及輔佐人之意見後，裁定
    進行簡式審判程序。經查，本件被告甲○○被訴之犯罪事實
    ，非前開不得進行簡式審判程序之案件，經被告於本院行準
    備程序時就起訴事實為有罪之陳述，且經法官告知被告簡式
    審判程序之旨，聽取被告、選任辯護人及檢察官之意見後，
    爰依上開刑事訴訟法第273 條之1 之規定，裁定改依簡式審
    判程序審判之，合先敘明。
二、上開犯罪事實，業經被告於本院審理時坦承不諱（見本院99
    年9 月30日準備程序筆錄第2 頁），核與證人A 女於警詢及
    偵查中指述情節相符合（見99年度偵字第9409號偵查卷第3
    頁至第9 頁、第43頁至第44頁），並有卷附99年3 月16日之
    監視錄影畫面翻拍相片7 張、指認相片9 張、現場照片4 張
    在卷可稽，足徵被告前開自白與事實相符合，應堪採信。本
    件事證明確，被告犯行，洵堪認定，應依法論科。
三、查刑法上所謂猥褻係指性交以外，足以興奮或滿足性慾之一
    切色情行為，亦即在客觀上足以誘起他人性慾，主觀上足以
    滿足自己性慾而言（最高法院63年台上字第2235號判例意旨
    參照）。本件被告先以強暴之方法以雙手抱住證人A 女，再
    以手撫摸證人A 女之胸部，且不顧證人A 女以手肘欲頂開反
    抗，繼續撫摸證人A 女之下體等行為，顯與刑法第224 條例
    示之所謂強暴方法相當，且客觀上此強制手段之使用已違反
    被害人可忍受之程度，足以壓抑被害人性自主決定能力，又
    其所為在客觀上均足以引起一般人之性慾，主觀上亦在滿足
    自身之性慾，自屬強制猥褻行為要屬無疑，是核被告所為係
    犯刑法第224 條之對於女子以強暴而為猥褻之行為罪。又按
    所謂接續犯，係指行為人除主觀上須基於單一之犯意，著手
    實行單一行為外，客觀上須該行為於密切接近之時、地內，
    分數個舉動同時或接續反覆施行，侵害同一之法益，且各舉
    動之獨立性極為薄弱，依一般社會健全觀念，難以強行分開
    ，在刑法評價上，以視為數個舉動之接續實行，合為包括之
    一行為予以評價，較為合理者，始足當之，為包括之一罪（
    最高法院96年度台上字第3788號判決意旨參照）。被告以手
    撫摸A 女之胸部，再撫摸證人A 女之下體等行為，因地點同
    一，時間密接，且屬侵害同一被害人、同一法益，依社會通
    念，各舉動之獨立性極為薄弱，揆之前揭說明，自應論以接
    續犯包括之一罪，較為合理。又被告有事實欄所載之犯罪科
    刑及執行情形，此有臺灣高等法院被告前案紀錄表存卷可按
    ，其受有期徒刑之執行完畢後5 年以內再故意犯本件有期徒
    刑以上之罪，係屬累犯，應依法加重其刑。爰審酌被告正值
    壯年期，本應自愛自重，卻為滿足私慾，在巷道內對證人A
    女為強制猥褻行為，欠缺尊重女性身體自主權之觀念，所為
    實屬非是，兼衡被告智識程度、犯罪所用之手段、對證人A
    女所生之危害，及犯後坦承犯行等一切情狀，量處如主文所
    示之刑。
據上論斷，應依刑事訴訟法第273 條之1 ，刑法第299 條第1 項
前段，刑法第224 條、第47條第1 項，判決如主文。
本案經檢察官徐仕瑋到庭執行職務。
中    華    民    國    99    年    10    月    13    日
                        刑事第十七庭    法  官  賴淑美
以上正本證明與原本無異。
如不服本判決應於收受送達後10日內向本院提出上訴書狀，並應
敘述具體理由；其未敘述上訴理由者，應於上訴期間屆滿後20日
內向本院補提理由書（均須按他造當事人之人數附繕）「切勿逕
送上級法院」。
                                        書記官  許翠燕
中    華    民    國    99    年    10    月    18    日
附錄本件判決論罪科刑法條全文：
刑法第224條
對於男女以強暴、脅迫、恐嚇、催眠術或其他違反其意願之方法
，而為猥褻之行為者，處六月以上五年以下有期徒刑

司法院資訊處製作；財團法人民間司法改革基金會備份。
